# 请教陈版主：关于瑞华事务所给出的《 33 号合并报表指南》

提问人：algren 时间：2014-09-05 20:56:34
首先感谢瑞华和陈版共享三项指南，在看合并报表那一块时，例 27 中关于收购少数股东权益，母公司用固定资产收购，案例中最后有这么一段话“假设该交易具备商业实质（本案例中很可能如此），A公司作为对价的固定资产的公允价值为 3000 万元，与原账面价值 2500 万元的差异 500 万元应计入合并利润表中的营业外收入”。 用固定资产获取少数股东权益，按照非流动资产交换准则，已经在母公司报表中确认了营业外收入，如果在合并利润表中再确认收入是不是重复了？

回答人：chenyiwei
这是指合并报表层面应列报该项 500 万元的营业外收入，就本案例而言就是把母公司个别报表层面已确认的处置收益同样体现在合并报表层面，并不是在合并报表层面额外多确认 500 万元的收益。

提问人：algren 时间：2014-09-06 11:09:28
多谢陈版解释，另外询问一个问题，就是除了这三个准则之外瑞华是否有其他准则已经共享的指南，瑞华的指南比较贴近实务操作。

回答人：chenyiwei
抱歉，因为不同准则的难度和在实务中运用的难度、频率等因素不同，也考虑到我们的人力安排问题，我们目前只对这三个准则编制了实务操作指南，今后可能还会写公允价值计量准则的操作指南。其他准则暂无计划。